臺灣高等法院高雄分院刑事裁定　　　　　　　　　　九十三年度交抗字第一二四號
　　抗告人即
　　受處分人　甲○○
右列抗告人因聲明異議案件，不服台灣屏東地方法院中華民國九十三年十月十一日裁
定（九十三年度交聲字第一七二號），提起抗告，本院裁定如左：
    主  文
抗告駁回。
    理  由
一、抗告意旨略以：抗告人於民國九十三年三月十一日向行將企業股份有限公司標購
    車牌號碼Ｃ六—五四六○號自小客車一部，該車前車主邱文雄因同年二月一日違
    規，抗告人於不知情下標得，又於同年三月二十日在台中監理所過戶，其後至同
    年九月五日始接到該所易處通知，有違行政程序法第五十一條規定，該車先前與
    抗告人無關，抗告人在原車主邱文雄占有該車期間，確未使用該車，應係原車主
    所觸犯，為維護善意第三人之權益，應轉嫁違規人即前車主邱文雄始符公允，請
    撤銷原處分等語。
二、按汽車駕駛人，駕駛汽車有在道路上蛇行，或以其他危險方式駕車情形者，處新
    台幣六千元以上二萬四千元以下罰鍰；二輛以上之汽車共同違反第一項規定，或
    在道路上競駛、競技者，處汽車駕駛人新臺幣三萬元以上九萬元以下罰鍰，並當
    場禁止其駕駛及吊銷其駕駛執照；汽車駕駛人有第一項第一款、第三項行為者，
    並吊扣該車輛牌照三個月，道路交通管理處罰條例第四十三條第一項、第三項、
    第四項前段分別定有明文。次按本條例關於車輛所有人之處罰，其為吊扣或吊銷
    車輛牌照者，不因處分後該車輛所有權移轉、質押、租賃他人或租賃關係終止而
    免於執行，同條例第八十五條第四項亦定有明文。
三、經查，車牌號碼Ｃ六—五四六○號自小客車原車主邱文雄，於九十三年二月一日
    四時二十一分，駕駛該汽車，在台中市○○路上，因與他車共同在道路上以危險
    方式駕駛之違規，為台中市警察局第六分局當場舉發，而依道路交通管理處罰條
    例第四十三條第四項之規定，裁處吊扣汽車牌照三個月處分之事實，為抗告人所
    不爭執，並有該分局九十三年二月十日中市警交字第ＧＣ0000000號舉發
    違反道路交通管理事件通知單在卷可稽，本件邱文雄前開違規事實明確。抗告人
    所提出台灣台中地方法院九十三中院執字第八七二三號函及行車執照等資料，證
    明其係於本件違規後始取得前開車輛之所有權，或對原車主違規之情不知，為善
    意第三人，然依同條例第八十五條第四項所定，尚不能因此解免其接受吊扣車輛
    牌照之處分（抗告人是否應循其他救濟途徑向前車主求償，係另一問題）。至於
    抗告人所稱監理機關依行政程序法第五十一條應於二個月內終結云云，但該條係
    針對行政機關對人民申請之處理期間，與本件自有不同。因此，抗告意旨所指上
    情，均非可採。
四、從而原處分機關依據前述規定，裁處吊扣汽車牌照三個月之處分，核無不當。原
    審依法認原處分機關所為核無不合，而駁回抗告人之異議。經核原裁定認事用法
    尚無違誤，抗告意旨仍執前詞，以非其違規而指摘原裁定違法不當，為無理由，
    應予駁回。
據上論結，應依道路交通案件處理辦法第二十六條、刑事訴訟法第四百十二條，裁定
如主文。
中　　　華　　　民　　　國　　九十三　　年　 　十二 　　月　　二十二  　日
                                  臺灣高等法院高雄分院刑事第三庭
                                        審判長法官周賢銳
                                              法官謝宏宗
                                              法官黃建榮
右正本證明與原本無異。
不得再抗告。
　　　　　　　　　　　　　　　　　　　　   　書記官鄭翠芬
中　　　華　　　民　　　國　　九十三　　年　 　十二 　　月　　二十二  　日
